【裁判字號】    97,交聲,3248
【裁判日期】    971219
【裁判案由】    聲明異議
【裁判全文】
臺灣臺中地方法院交通事件裁定   97年度交聲字第3248號
原處分機關  交通部公路總局臺中區監理所臺中市監理站
異  議  人
即受處分人  乙○○
上列受處分人因違反道路交通管理處罰條例案件，對於交通部公
路總局臺中區監理所臺中市監理站民國97年11月18日所為之處分
（裁監稽違字第裁61－GE0000000號裁決書），聲明異議，本院
裁定如下：
    主    文
異議駁回。
    理    由
一、原處分機關略以：受處分人乙○○於民國97年3月2日下午5
    時25分許，騎乘車號TDY－875號輕機車，行經臺中市○○路
    與英才路口（中正公園前）時，因「酒後駕車（經呼氣酒測
    值為0.43mg／L，已超過標準值0.25mg／L）。」違規，經臺
    中市警察局第二分局員警依違反道路交通管理處罰條例第35
    條第1項第1款當場舉發，原處分機關於97年11月18日以裁監
    稽違字第裁61－GE0000000號裁決書，裁處其罰鍰新臺幣（
    下同）3萬7500元，並吊扣機車駕駛執照12個月，施以道安
    講習，逾期則依裁決書處罰主文規定裁處，於法並無不合等
    語。
二、本件受處分人乙○○異議意旨略以：其當天在臺中市中正公
    園，服用FM2安眠藥並飲用高粱酒後，已經毫無意識，無法
    騎乘機車，況當日係其丈夫李紹真聽聞其在公園不省人事，
    才騎乘車號TDY－875號輕機車至中正公園載其回家，因為警
    員稱李紹真有施用毒品，要求李紹真讓其實施酒測，就不辦
    李紹真施用毒品，其根本就沒有騎乘機車，也不知有實施酒
    測及在通知單上簽名，為此爰聲明異議等語。
三、按汽車（包括機器腳踏車）駕駛人，飲用酒類或其他類似物
    後，其吐氣所含酒精濃度超過每公升0.25毫克，不得駕車；
    駕駛汽車經測試檢定酒精濃度超過標準，處汽車駕駛人罰鍰
    1萬5千元以上6萬元以下，並當場移置保管該汽車及吊扣駕
    駛執照1年，因而肇事致人受傷者，並吊扣駕駛執照2年。道
    路交通安全規則第114條第2款、道路交通管理處罰條例第35
    條第1項第1款分別定有明文。經查：
(一)、本件受處分人乙○○確於97年3月2日下午5時25分許，酒後
    騎乘車號TDY－875號輕機車，在行經臺中市○○路與英才路
    口（中正公園前）時，經警員施以酒精測試而測得其呼氣所
    含酒精成分為每公升0.43毫克等情，業據證人甲○○即舉發
    之警員於本院詢問時證稱：「（當時受處分人違規情形？）
    當天我是在學士路中正公園取締人行道上的違規停車，我在
    取締的時候，受處分人從學士路騎機車上來人行道，就停在
    捐血站出入口前，我要過去跟他勸導，過去時就聞到他身上
    有酒味，所以就對他作酒測。」、「（受處分人當時有在公
    園睡覺？）我不清楚，我只看到他騎機車上人行道，我在現
    場就對他進行酒測。」、「（舉發通知單上的簽名是否為受
    處分人親簽？）是。」、「（受處分人當時精神狀況如何？
    ）看起來有喝醉的樣子，但是我跟他講話他聽的懂。」、「
    （當時有告知他違規的事實？）有。」、「（你確實有看到
    受處分人騎機車？）有。」等語屬實，並有原舉發機關之舉
    發違反道路交通管理事件通知單在卷可稽。而交通警察製單
    舉發違規事實，乃公權力之行使，除有恣意、疏忽之情形外
    ，應無故意陷害汽車駕駛人之必要，其於舉發時就事實之描
    述，較諸一般之證人，應有更高之可信度，在一般情況下，
    舉發內容可以被採信。又本院亦查無任何證據足資證明執勤
    警員有捏造事實、違法取締之情事，則執勤警員本其維護交
    通秩序、安全職責所為之舉發，自應受到合法、正確之推定
    。受處分人空言否認違規，並未能使本院對交通警察之舉發
    產生合理懷疑。
(二)、至受處分人之夫即證人李紹真雖於本院詢問時證稱：「（本
    件受處分人被取締交通違規時有無在場？）有」、「（為何
    會在場？）因為我太太喝醉，我騎機車要去帶他回來。」、
    「（如何知道你太太喝醉？）我太太的朋友打電話給我，我
    就騎我小舅子的機車過去。」等語。惟又證稱：「（現場情
    況如何？）我太太在那裡鬧，我過去上廁所，從廁所出來我
    就看到我太太被交通警察訊問。」、「（受處分人有無在交
    通違規單上簽名？）我不知道他有簽名。」等語，顯見證人
    李紹真對於受處分人在舉發違反道路交通管理事件通知單上
    簽名等情，毫無所悉，此與受處分人辯稱係警員告知李紹真
    如查辦受處分人酒醉駕車即可不查辦李紹真施用毒品等情，
    顯有不合。況該舉發違反道路交通管理事件通知單上之「乙
    ○○」簽名確為受處分人所親簽，亦據受處分人自承不諱，
    倘若其真無違規之事實，又何須在該通知單上簽名？是受處
    分人之辯解並不足採。其確有酒後駕車之違反道路交通安全
    規則之行為無誤。
四、綜上所述，受處分人確有酒後駕車之違規事實，從而，原處
    分機關依據道路交通管理處罰條例第35條第1項第1款與違反
    道路交通管理事件統一裁罰標準表，裁處受處分人罰鍰3萬
    7500元，並吊扣機車駕駛執照12個月，施以道安講習，並無
    違誤。受處分人之聲明異議為無理由，應予駁回。
五、據上論斷，應依道路交通管理處罰條例第87條第2項，道路
    交通案件處理辦法第19條，裁定如主文。
中    華    民    國    97    年    12    月    19    日
                   交通法庭    法  官  簡源希
上為正本係照原本作成。
如不服本裁定，應於送達後5日內，向本院提出抗告狀。
                               書記官  黃雅青
中    華    民    國    97    年    12    月    19    日


司法院資訊處製作；財團法人民間司法改革基金會備份。
